臺灣高雄地方法院刑事判決
111年度審易字第148號
公  訴  人  臺灣高雄地方檢察署檢察官
被      告  方智天





上列被告因竊盜案件，經檢察官提起公訴（110年度偵字第19119
號），因被告於準備程序進行中，就被訴事實為有罪之陳述，經
本院告知簡式審判程序之旨，並聽取被告與公訴人之意見後，依
簡式審判程序審理，判決如下：
    主  文
方智天犯踰越門窗侵入住宅竊盜罪，處有期徒刑玖月。 
未扣案之犯罪所得現金新臺幣參萬元、勞力士手錶壹只、汽車鑰
匙壹把、茶壺肆只均沒收，於全部或一部不能沒收或不宜執行沒
收時，追徵其價額。
    事  實
一、方智天於民國110年7月3日3時54分許，行經高雄市○○區○○○
    路000號前，見該處房屋裝修，牆外設有鷹架，即意圖為自
    己不法所有，基於加重竊盜之犯意，沿鷹架攀爬至該址5樓
    窗台處，以不詳方式破壞冷氣開口處之塑膠板後，侵入該址
    5樓之2沈志純住處，竊取沈志純所有之現金新臺幣（下同）
    3萬元、勞力士手錶1只（價值6萬元）、汽車鑰匙1把（價值
    3500元）、茶壺4只（價值5000元），得手後再攀爬鷹架下
    至1樓離去。嗣沈志純發覺遭竊後報警處理，經警調閱監視
    錄影畫面，循線追查，而查知上情。
二、案經沈志純訴由高雄市政府警察局新興分局報告臺灣高雄地
    方檢察署檢察官偵查起訴。
    理  由
一、本件被告方智天所犯係死刑、無期徒刑、最輕本刑為3 年以
    上有期徒刑以外之罪，其於準備程序進行中就被訴事實為有
    罪之陳述，經本院告知簡式審判程序之旨，並聽取當事人之
    意見後，認無不得或不宜改依簡式審判程序進行之情形，爰
    依刑事訴訟法第273條之1第1項、第284條之1規定，裁定進
    行簡式審判程序。又本件所引屬於審判外陳述之傳聞證據，
    依同法第273條之2規定，不受第159條第1項關於傳聞法則規
    定之限制，依法有證據能力，均合先敘明。
二、認定犯罪事實所憑之證據及理由:
    上開事實，業據被告於警偵詢及本院審理時坦承不諱（見警
    卷第1-3頁；偵卷第97-99頁；本院卷第201、211頁），核與
    證人即告訴人沈志純於警詢之證述情節大致相符（見警卷第
    5-7頁），並有現場照片9張、監視錄影翻拍照片10張、勘驗
    報告1份、監視錄影光碟1片在卷可資佐憑（見警卷第16-24
    頁），被告上開任意性自白與事實相符，堪予採信。本件事
    證明確，被告犯行應堪認定。
三、論罪:
(一)罪名:
　1.按刑法第321條第1項第1款所謂住宅，係指人類日常居住之
    場所而言。經查，本件告訴人遭竊之地點，為其平常居住之
    住家，業據其於警詢證述在卷（見警卷第5頁），自屬住宅
    無訛。
　2.又按刑法第321條第1項第2款之毀越門窗牆垣或其他安全設
    備罪，所謂「毀」係指毀損或毀壞，「越」則指踰越或超越
    ，毀與越不以兼有為限，若有其一即克當之，是祗要毀壞、
    踰越或超越門窗、安全設備之行為，使該門窗、安全設備喪
    失防閑作用，即該當於前揭規定之要件。查被告沿鷹架攀爬
    至上址5樓窗台處，以不詳方式破壞冷氣開口處之塑膠板後
    ，侵入該址5樓之2告訴人住處行竊，已使上開窗戶喪失防閑
    功用，揆諸前揭說明，自該當踰越門窗之加重要件。
　3.核被告所為，係犯刑法第321條第1項第1款、第2款之踰越門
    窗侵入住宅竊盜罪。
(二)是否構成累犯及加重之說明;
　⑴本件公訴人固於本院審理時主張:被告前因竊盜案件，分別經
    本院以105年度易字第747號判處有期徒刑6月、5月、6月，
    並定應執行刑1年2月確定，於106年12月13日執行完畢後，
    於5年內故意再犯本案，構成累犯，且前案與本案均為竊盜
    罪，罪質相同；另被告於110年6月28日因竊盜案假釋出監，
    於110年7月3日犯本件竊盜罪，應依累犯規定加重其刑等語
    ，並提出臺灣高等法院被告前案紀錄表及被告之執行指揮書
    電子檔紀錄為憑（見本院卷第211-213、217-225頁)。
　⑵經查，被告前犯竊盜罪經判刑確定並執行完畢之情狀，固有
    公訴人提出之臺灣高等法院被告前案紀錄表及執行指揮書電
    子檔在卷可稽；惟除此之外，公訴人尚未能具體提出其他證
    明方法證明被告構成累犯之應加重其刑之事項（如被告之特
    別惡性及對刑罰反應力薄弱等節），難謂已盡其實質舉證責
    任，又被告前犯竊盜罪經判刑確定並執行完畢之情狀，已為
    本院量刑所審酌（詳後），參照司法院大法官釋字第775號
    解釋意旨及最高法院刑事大法庭110年度台上大字第5660號
    裁定意旨，本院認本件無再依刑法第47條第1項累犯之規定
    加重其刑之必要，併予敘明。　
四、量刑:
　　爰審酌被告非無謀生能力，不思以正途獲取所需，竟以上開
    方式侵入他人住宅竊取財物，顯見其法紀觀念淡薄，且不知
    尊重他人之財產權益，亦妨害他人居住安寧，破壞社會治安
    ，所為實有不該；惟念及其犯後坦承犯行，態度尚可，兼衡
    其於105年至110年間因竊盜案件，經法院分別論罪科刑及執
    行完畢（5年內執行完畢再犯本案）之素行，有臺灣高等法
    院被告前案紀錄表在卷可憑，另參酌本件被告之犯罪動機、
    目的、手段、所竊財物價值等犯罪情節，且迄今未賠償告訴
    人損失，及於本院自述之教育程度及家庭經濟狀況（因涉及
    被告個人隱私，不予揭露，詳見本院卷第213頁）等一切情
    狀，量處如主文所示之刑。
五、沒收：
(一)按犯罪所得，屬於犯罪行為人者，沒收之，於全部或一部不
    能沒收或不宜執行沒收時，追徵其價額，刑法第38條之1第1
    項前段、第3項分別定有明文。
(二)經查，被告所竊得之現金3萬元、勞力士手錶1只（價值6萬
    元）、汽車鑰匙1把（價值3500元）、茶壺4只（價值5000元
    ）等物，未據扣案，且經被告花用完畢，業據其於本院陳述
    在卷（見本院卷第201頁）；又被告迄今亦未賠償告訴人，
    亦經告訴人陳述在卷（見本院卷第57頁），是被告上開竊得
    之物，核屬其犯罪所得，應依刑法第38條之1第1項前段規定
    宣告沒收，並依同條第3項規定，於全部或一部不能沒收或
    不宜執行沒收時，追徵其價額。　　
據上論斷，應依刑事訴訟法第273 條之1 第1 項、第284條之1、
第299 條第1項前段，判決如主文。
本案經檢察官陳永盛提起公訴，檢察官王勢豪到庭執行職務。
中　　華　　民　　國　　111 　年　　7 　　月　　21　　日
                  刑事第五庭    法　官  黃蕙芳
以上正本證明與原本無異。
如不服本判決應於收受送達後20日內向本院提出上訴書狀，並應
敘述具體理由；如未敘述上訴理由者，應於上訴期間屆滿後20日
內向本院補提理由書（均須按他造當事人之人數附繕本）「切勿
逕送上級法院」。
因疫情而遲誤不變期間，得向法院聲請回復原狀。
中　　華　　民　　國　　111 　年　　7 　　月　　21　　日
                                書記官  陳惠玲
附錄本判決論罪科刑法條:
中華民國刑法第321條
犯前條第1項、第2項之罪而有下列情形之一者，處6月以上5年以
下有期徒刑，得併科50萬元以下罰金：
一、侵入住宅或有人居住之建築物、船艦或隱匿其內而犯之。
二、毀越門窗、牆垣或其他安全設備而犯之。
三、攜帶兇器而犯之。
四、結夥三人以上而犯之。
五、乘火災、水災或其他災害之際而犯之。
六、在車站、港埠、航空站或其他供水、陸、空公眾運輸之舟、
    車、航空機內而犯之。
前項之未遂犯罰之。